最高法院刑事判決　　　　　　　　　 111年度台上字第3255號
上　訴　人　周柏廷



上列上訴人因違反毒品危害防制條例案件，不服臺灣高等法院中
華民國111 年3 月29日第二審判決（110 年度上訴字第1528號，
起訴案號：臺灣新北地方檢察署109 年度偵字第29655 號），提
起上訴，本院判決如下：
    主  文
上訴駁回。
    理  由
一、按刑事訴訟法第377 條規定，上訴於第三審法院，非以判決
    違背法令為理由，不得為之。是提起第三審上訴，應以原判
    決違背法令為理由，係屬法定要件。如果上訴理由書狀並未
    依據卷內訴訟資料，具體指摘原判決不適用何種法則或如何
    適用不當，或所指摘原判決違法情事，顯與法律規定得為第
    三審上訴理由之違法情形，不相適合時，均應認其上訴為違
    背法律上之程式，予以駁回。
二、本件原判決認定上訴人周柏廷有如其事實欄所載犯行，因而
    撤銷第一審關於上訴人部分之科刑判決，改判仍論處上訴人
    販賣第三級毒品未遂罪刑，暨諭知相關沒收（追徵），已詳
    為敘述其所憑之證據及認定之理由（上訴人於警詢、檢察官
    訊問、第一審，及原審審理時均坦承犯行不諱）。核其所為
    論斷說明，俱有卷內證據資料可資覆按，從形式上觀察，原
    判決並無足以影響其判決結果之違法情形存在。
三、上訴意旨略以：上訴人之父母年歲已高，身體狀況不佳，家
    中經濟困難，且上訴人已知深自反省，應符合刑法第59條酌
    量減輕其刑之規定。又上訴人供出毒品來源因而查獲，爰請
    免除其刑云云。
四、惟按：毒品危害防制條例第17條第1 項減輕或免除其刑之規
    定，是否免除其刑或減輕其刑，法院有裁量職權。又刑法第
    59條所規定之酌量減輕其刑，必其犯罪另有特殊之原因、環
    境或背景，在客觀上足以引起一般之同情，且於法律上別無
    其他應減輕或得減輕其刑之事由，認即予以宣告法定最低度
    刑猶嫌過重者，始有其適用。
    原判決說明：上訴人符合毒品危害防制條例第17條第1 項之
    規定，依該條規定減輕其刑；復從上訴人所犯販賣第三級毒
    品3,4-亞甲基雙氧苯基乙基胺丁酮未遂之犯罪情節加以審酌
    結果，認為尚無情輕法重而足以引起一般同情之情形，而無
    刑法第59條酌量減輕其刑規定之適用，已說明其理由。核其
    論斷，於法尚屬無違，亦無濫用裁量權之情形，自難指為違
    法。上訴意旨指摘原判決未依上揭規定免除其刑、酌減其刑
    云云，係就原判決量刑裁量職權之適法行使，徒憑己意，任
    意指摘，並非適法之第三審上訴理由。應認本件上訴為違背
    法律上之程式，予以駁回。
據上論結，應依刑事訴訟法第395 條前段，判決如主文。
中    華    民    國   111    年    7     月    14    日
                  刑事第五庭審判長法  官  李  錦  樑  
                                  法  官  周  政  達  
                                  法  官  林  孟  宜  
                                  法  官  錢  建  榮  
                                  法  官  吳  淑  惠  
本件正本證明與原本無異
                                  書記官
中    華    民    國   111    年    7     月    22    日